Carrega as libraries
```{r}
library(tidyverse)
# https://cran.r-project.org/web/packages/geobr/vignettes/intro_to_geobr.html
library(geobr)
library(shiny)
```

Lê CSV com indices dos municípios do Rio de Janeiro
```{r}
df_indice <- read_csv2("data/dados-rj.csv", col_names = TRUE,
                          locale = locale(encoding = "ISO-8859-1"), col_types = NULL) %>% 
  rename(code_muni = codigo_municipio)
```


Carega os dados do mapa do estado do Rio de Janeiro
```{r}
df_rj <- read_municipality( code_muni = "RJ", year= 2018) %>% 
  mutate(name_muni=str_replace_all(name_muni, " De "," de ")) %>% 
  mutate(name_muni=str_replace_all(name_muni, " Do "," do ")) %>% 
  mutate(name_muni=str_replace_all(name_muni, " Dos "," dos "))

df_municipios_rj <- df_rj$name_muni %>% fct_inorder()
```

```{r}
df_rj_indice <- df_rj %>% 
  left_join(df_indice, by = "code_muni")
```

```{r}
 ggplot() +
    geom_sf(data=df_rj_indice, aes(fill=populacao), color= NA, size=.15) +
      labs(subtitle="População dos municípios do RIo de Janeiro", size=8) +
      scale_fill_distiller(palette = "Blues", name="População", limits = c(65,80)) +
      theme_minimal() +
      no_axis
```



# Define UI for application that draws a map
ui <- fluidPage(

    # Application title
    titlePanel("Municípios do Rio de Janeiro"),

    sidebarLayout(
      sidebarPanel(
        selectInput("municipio",
                    label = "Selecione um município",
                    choices = df_municipios_rj, selected = "Rio de Janeiro")
      ),
      
      # Show map
      mainPanel(
        plotOutput("drawMap")
      )
    )
)

# Define server logic required to draw a map
server <- function(input, output) {

    output$drawMap <- renderPlot({
        df_rj %>% ggplot() +
            geom_sf(size=.15, show.legend = FALSE) +
            geom_sf(fill = "blue", data = df_rj %>% filter(name_muni == input$municipio)) + 
            theme_minimal() +
            coord_sf(datum = NA)
    })
}

# Run the application 
shinyApp(ui = ui, server = server)
